【裁判字號】    91,簡上,223
【裁判日期】    920206
【裁判案由】    竊盜
【裁判全文】
臺灣板橋地方法院刑事判決                        九十一年度簡上字第二二三號
    上  訴  人  臺灣板橋地方法院檢察署檢察官
    被      告  丁○○  男  二.
右列上訴人因被告竊盜案件，不服本院九十一年度板簡字第九一一號中華民國九十一
年七月十日第一審判決（聲請簡易處刑案號：九十一年度偵字第六○八四號）提起上
訴，及移請併案審理（九十一年度偵字第一三三二二號），本院管轄第二審之合議庭
判決如左：
    主  文
原判決撤銷。
丁○○共同連續竊盜，處有期徒刑伍月，如易科罰金，以參佰元折算壹日。
    事  實
一、丁○○意圖為自己不法之所有，並基於概括之犯意，先於民國九十一年三月二十
    三日凌晨三時三十分許，在臺北縣中和市○○路二三一號前，徒手竊取江麗香所
    有車號ＷＳＦ－一八三號之輕型機車，得手後並推車離開現場；嗣於同日五時五
    十分許，推車行經臺北縣中和市秀朗橋時，為警查獲。又承上開竊盜犯意，於九
    十一年六月二十三日晚上八時三十分許至九時二十五分許，在台北縣中和市○○
    路五二三巷七弄二號前，與丙○○（另案由本院審理）二人基於意圖為自己不法
    之犯意聯絡，竊取被害人甲○○尚未報失之重機車ＣＧＸ－四三七號一輛，得手
    後，由丁○○騎乘搭載丙○○，嗣於九十一年六月二十三日晚上九時三十分許，
    丁○○在台北縣中和市○○路三四七巷十八弄十、時二號樓梯間，為警查獲，丙○○趁機逃逸。
二、案經臺北縣政府警察局中和分局移送台灣板橋地方法院檢察署檢察官偵查後，聲
    請簡易判決處刑及移請併案審理。
    理  由
一、訊據被告丁○○固坦承竊取被害人江麗香之機車，然矢口否認竊取被害人甲○○
    之機車，辯稱：九十一年六月那件不是我偷的。那時候我朋友戊○○車子壞掉，
    我陪他去修車廠修車。丙○○打電話給我們，問我們人在那裡，我說我們在修車
    廠，他就來找我們，當時他騎了壹台重型一二五的機車，他說機車是親戚的，我
    看他身上有酒意，我就說我載你，我當時沒有問車子是誰的，我就騎了那台車載
    丙○○將戊○○的車子牽回，但是老闆說沒有辦法修，後來我們在十字路口被警
    察攔檢，我看到丙○○跑了，我就跟著跑。我看他跑，就跟著跑，在跑的時候，
    我把機車鑰匙丟給他，我停下來，警察說你為何要跑，我說當兵怕警察，看到警
    察就跑云云。然查，上開犯罪事實，業據被告丁○○及同案共犯丙○○於警訊時
    供明在卷，且經被害人江麗香及甲○○分別於警訊時指述明確。復經證人曹峻達
    及乙○○分別於偵審中證述明確。證人即查獲竊盜案件之警員乙○○於本院訊問
    時證稱：當時我巡邏，我發現被告丁○○騎機車在我們前面，載有一人。他轉頭
    發現我們在後面，就突然神色緊張，往巷子裡面鑽，行駛速度很快，他知道我在
    追他，就故意讓我追，我就開警報器，在快車道上想要轉彎時不慎跌倒。他就從
    快車道跑到巷子，我就騎機車追，他往一個公寓樓梯間跑，我就追上去，把他帶
    下來。當時被告沒有承認機車是贓車，後來我們請車主來，當時車主還不知道車
    子已經被偷了，車主來了，他才承認是贓車。他說車子是後面載的丙○○偷的。
    過了幾天，我們碰到丙○○，請他到派出所說明，丙○○說車子是被告丁○○偷
    的等語。足認證人丙○○於本院訊問時所述，顯係迴護之詞並不足採。此外，復
    有贓物認領保管單、車輛竊盜、車牌失竊資料個別查詢報表各二紙在卷可稽。被
    告所辯顯係卸責之詞，並不足採。本件事證明確，被告犯行堪以認定。
二、核被告丁○○所為，係犯刑法第三百二十條第一項之竊盜罪。被告丁○○與丙○○就九十一年六月二十三日之竊盜犯行間，有犯意之聯絡及行為之分擔均為共同
    正犯。被告先後二次竊盜行，時間緊接，所犯構成要件相同，顯係基於概括犯意
    反覆為之，為連續犯，應依刑法第五十六條之規定論以一罪，並依情節較重之九
    十一年六月二十三日之竊盜犯行處斷。移送併案審理部分，與本件已聲請簡易判
    決處刑部分有連續犯之裁判上一罪關係，本院自應併予審理。原審以被告所犯罪
    證明確予以論科，固非無見，惟查原審就被告嗣後於九十一年六月二十三日與同
    案被告丙○○之竊盜犯行漏未審酌，尚有未合，自無可維持，應予撤銷改判，爰
    審酌被告犯罪之動機、目的、手段、所生危害、犯後態度等一切情狀，判處如主
    文所示之刑，並諭知易科罰金之折算標準。被告經合法傳喚無正當理由不到庭，
    本院不待其陳述逕行判決。
據上論斷，應依刑事訴訟法第四百五十五條之一第一項、第三項、第三百六十九條第
一項前段、第三百七十一條、第三百六十四條、第二百九十九條第一項前段，刑法第
十一條前段、第二十八條、第五十六條、第三百二十條第一項、第四十一條第一項，
罰金罰緩提高標準條例第一條前段、第二條，判決如主文。
本案經檢察官張慶林到庭執行職務
中      華      民      國      九十二      年      二      月    六    日
                                  臺灣板橋地方法院刑事第一庭
                                      審判長 法 官   胡堅勤
                                             法 官   楊千儀
                                             法 官   李君豪
右正本證明與原本無異。
如不服本判決，應於判決送達後十日內，向本院提出上訴狀。
                                            書記官   劉文 美
中      華      民      國      九十二      年      二      月    六    日
附錄本案所犯法條全文
中華民國刑法第三百二十條
(普通竊盜罪、竊佔罪)
意圖為自己或第三人不法之所有，而竊取他人之動產者，為竊盜罪，處五
年以下有期徒刑、拘役或五百元以下罰金。
意圖為自己或第三人不法之利益，而竊佔他人之不動產者，依前項之規定
處斷。
前二項之未遂犯罰之。


司法院資訊處製作；財團法人民間司法改革基金會備份。
